【裁判字號】    89,上易,1753
【裁判日期】    891116
【裁判案由】    詐欺
【裁判全文】
臺灣高等法院臺南分院刑事判決        八十九年度上易字第一七五三號  Ａ
      上  訴  人
      即  被  告  乙  ○  ○
右上訴人因詐欺案件，不服臺灣臺南地方法院八十九年度易字第九七四號中華民國八
十九年八月二十二日第一審判決（起訴案號：臺灣臺南地方法院檢察署八十九年度偵
字第二三○二號），提起上訴，本院判決如左：
      主      文
上訴駁回。
乙○○緩刑年。
      事      實
一、乙○○明知自己已無償債能力，竟與甲○○（四十七年四月十九日生，Ｚ000
    000000號，住高雄市○○街二三巷六號，未經起訴）及某姓名不詳之成年
    男子，基於意圖為自己不法所有之概括犯意聯絡，先於民國八十七年（起訴書誤
    植為八十八年）九月一日由乙○○持其所有之「中國信託商業銀行股份有限公司
    」（以下簡稱中國信託銀行）信用卡，至高雄市○○路二十三巷六號甲○○所經
    營之「液體鑽石有限公司」，乙○○未購買該店貨物，甲○○未經中國信託銀行
    授權，在乙○○刷卡的信用卡簽帳單上偽編中國信託銀行授權碼，偽造超過乙○
    ○信用卡消費額度新台幣（下同）十五萬元的二十四萬五千元的簽帳單（甲○○
    偽造授權碼部分，乙○○並不知情），由乙○○在該簽帳單上簽名後，交由甲○
    ○持向中國信託銀行請領該筆款項，致中國信託銀行陷於錯誤而撥款予甲○○，
    乙○○因而取得現金八萬五千多元。乙○○與甲○○及該姓名不詳之成年男子，
    復於同月二日，再以同一方法，向中國信託銀行詐得十二萬六千八百元。嗣經中
    國信託銀行發現乙○○簽帳單上之授權號碼係屬偽造，始知悉上情。
二、案經中國信託銀行訴請台灣台南地方法院檢察署檢察官偵查起訴。
      理      由
一、訊之上訴人即被告乙○○對於右揭時地至高雄「液體鑽石公司」刷卡取得現金之
    事實坦承不諱，惟否認有何詐欺意圖，辯稱：伊因欠錢週轉才會以此方法取得現
    金，不知對方在簽帳單列載金額這麼多，伊僅拿到幾萬元，伊願清償，並非惡意
    云云。
二、經查：
  (1)被告於八十七年九月一日及二日至「液體鑽石公司」刷卡二十四萬五千元及十二
    萬六千八百元，並取得現金八萬五千多元的現金，業經其於偵查中是認無訛，並
    經「液體鑽石有限公司」負責人甲○○於本院調查時供述屬實，復有被告簽名其
    上的簽帳單二紙卷附可稽，其辯稱不知簽帳單上列載如此多的金額云云，顯不可
    採。
  (2)又被告因急需現金週轉才以刷卡取現方式取得現金，惟其刷卡積欠中國信託銀行
    的金額，經中國信託銀行起訴請求後，經台灣台北地方法院合議庭第二審判決被
    告應給付積欠款項及利息，於該判決確定後迄今尚未全部清償，不僅其坦承不諱
    ，復有台灣台北地方法院八十八年度簡上字第四七三號判決在卷可參，被告明知
    已無資力清償刷卡所生債務，竟以刷卡方式取得現金週轉，事後歷經二年，又以
    無能力為由未為清償，足認其借款之初對刷卡所得金額即有不法所有之意圖，且
    中國信託銀行如明知被告刷卡後無能力清償，應不會如數給付刷卡金額予「液體
    鑽石公司」，被告亦無法取得現金週轉，可認被告刷卡方式係施用詐術之方法，
    事證明確，被告犯行堪以認定。
三、被告意圖為自己不法之所有，以詐術使人將本人之物交付，核其所為，係犯刑法
    第三百三十九條第一項之詐欺取財罪。被告與甲○○及該不詳姓名之成年男子二
    人間，有犯意聯絡及行為分擔，均為共同正犯。被告先後二次犯行，時間緊接，
    手法相同，所犯又係構成要件相同之罪名，顯係基於概括犯意所為，應依連續犯
    規定論以一罪，並依法加重其刑。原審依刑法第二十八條、第五十六條、第三百
    三十九條第一項、罰金罰鍰提高標準條例第一條前段，並審酌被告犯罪之動機、
    目的、手段、所造成危害、迄今仍未全部給付刷卡金額予中國信託銀行等一切情
    狀，量處被告有期徒刑五月，認事用法及量刑均無不當。被告上訴意旨仍執陳詞
    否認其有詐欺之犯行而指摘原判決不當，為無理由，應予駁回。
四、查被告乙○○未曾受有期徒刑以上刑之宣告，有臺灣高等法院被告全國前案記錄
    表在卷可稽，被告犯罪後已償還一萬四千元，有其提出之中國信託商業銀行信用
    卡送款單影本四張為憑，被告經此偵審程序及科刑之教訓後，當知警惕，諒無再
    犯之虞，本院認其所受宣告之徒刑，以暫不執行為適當，併予宣告緩刑三年，以
    啟自新。
據上論結，應依刑事訴訟法第三百六十八條，刑法第七十四條第一款，判決如主文。
本案經檢察官李傳來到庭執行職務。
中    華    民    國      八十九      年      十一      月      十六    日
                                  臺灣高等法院臺南分院刑事第三庭
                                      審判長法官  黃    聰    明
                                            法官  楊    省    三
                                            法官  黃    三    哲
右正本證明與原本無異。
不得上訴。
                                      法院書記官  陳    淑    貞
中    華    民    國      八十九      年      十一      月      十八    日
附錄本案論罪科刑法條全文：
刑法第三百三十九條第一項：
意圖為自己或第三人不法之所有，以詐術使人將本人或第三人之物交付者，處五年以
下有期徒刑、拘役或科或併科一千元以下罰金。


司法院資訊處製作；財團法人民間司法改革基金會備份。
